臺灣桃園地方法院刑事判決
109年度審交易字第419號
公  訴  人  臺灣桃園地方檢察署檢察官 
被      告  紀祿倍




上列被告因公共危險案件，經檢察官提起公訴（109年度偵字第2
2850號），被告於本院準備程序中就被訴事實為有罪之陳述，經
本院告知簡式審判程序意旨，並聽取當事人之意見後，裁定改依
簡式審判程序審理，判決如下：
    主  文
紀祿倍駕駛動力交通工具而有吐氣所含酒精濃度達每公升零點二
五毫克以上情形，累犯，處有期徒刑捌月。
    事  實
一、紀祿倍於民國109年6月26日中午12時許起至同日中午12時50
    分許止，在桃園市中壢區青埔附近工地飲用啤酒後，明知飲
    酒吐氣所含酒精濃度達每公升0.25毫克以上，不得駕駛動力
    交通工具，竟未待體內酒精成分消退，即基於酒後駕駛動力
    交通工具之犯意，仍於同日下午5時許，自上開工地處騎乘
    車牌號碼000-000號普通重型機車上路。嗣於同日下午6時31
    分許，行經桃園市桃園區春日路與春日路610巷之交岔路口
    處，為警攔檢實施酒測，並於同日下午6時36分許，測得其
    吐氣所含酒精濃度達每公升0.3毫克，始查悉上情。
二、案經桃園市政府警察局桃園分局報告臺灣桃園地方檢察署檢
    察官偵查起訴。
    理  由
一、本件被告紀祿倍所犯係死刑、無期徒刑或最輕本刑為3年以
    上有期徒刑以外之罪，亦非屬臺灣高等法院管轄第一審之案
    件，其於準備程序中就被訴事實為有罪之陳述，經本院告知
    簡式審判程序之旨，並聽取當事人之意見後，本院依刑事訴
    訟法第273條之1第1項規定，裁定進行簡式審判程序。
二、上揭事實，業據被告於警詢、偵訊、本院準備程序及審理中
    均坦承不諱【見臺灣桃園地方檢察署109 年度偵字第22850 
    號卷（下稱偵字卷）第13-15頁、第61頁、本院卷第239 頁
    、第244-245頁】，並有酒精測定紀錄表、桃園市○○○○○○○○○
    道路○○○○○○○○○○○號查詢機車駕駛人、車號查詢機車車籍各1
    份附卷可稽（見偵字卷第25頁、第27頁、第29-31頁），足
    認被告上開任意性自白與事實相符，堪以採信。本件事證明
    確，被告上揭犯行，已堪認定，應予依法論科。
三、新舊法比較：
　　被告行為後，刑法第185條之3第1項規定業於111年1月28日
    修正公布，並於同年月30日生效施行，此次修正並無更動本
    項各款規定，而就法定刑部分，修正前係規定「2年以下有
    期徒刑，得併科20萬元以下罰金」，修正後則規定為「3年
    以下有期徒刑，得併科30萬元以下罰金」。是比較新舊法之
    結果，修正後規定之法定刑既經提高，對被告並非有利，依
    刑法第2條第1項前段規定，自應適用被告行為時即修正前刑
    法第185條之3第1項第1款之規定處斷。
四、論罪科刑：
（一）核被告所為，係犯修正前刑法第185條之3第1項第1款之駕
      駛動力交通工具而有吐氣所含酒精濃度達每公升零點25毫
      克以上罪。
（二）被告前於106年間因公共危險案件，經臺灣士林地方法院
      以106年度審交易字第777號判決判處有期徒刑7月確定，
      於107年8月22日執行完畢等情，此有臺灣高等法院被告前
      案紀錄表1份在卷可參，被告於受有期徒刑執行完畢後，5
      年以內故意再犯本件有期徒刑以上之罪，為累犯，依司法
      院釋字第775號解釋意旨，為避免發生罪刑不相當之情形
      ，法院應就個案裁量是否加重最低本刑，茲考量被告前已
      有達8次公共危險犯行，不僅與本案罪名、犯罪類型相同
      ，亦徵其就此類犯行之刑罰反應力甚為薄弱，因認適用刑
      法第47條累犯加重之規定並無罪刑不相當之情事，爰依刑
      法第47條第1項規定，加重其刑。
（三）爰以行為人之責任為基礎，審酌被告前已有8次酒後駕車
      犯公共危險罪之紀錄，本次仍執意於飲酒後駕駛動力交通
      工具行駛於道路，危及公眾交通安全，枉顧其他用路人之
      生命、財產安全，為警查獲時之吐氣所含酒精濃度高達每
      公升0.3毫克，殊屬不該；惟念其犯後坦認犯行，態度尚
      非頑劣，兼衡被告犯罪之動機、目的、手段、行為所生危
      害及其於本院審理中所自述之工作、家庭、經濟生活狀況
      （見本院卷第246頁）等一切情狀，爰量處如主文所示之
      刑，以示懲儆。
據上論斷，應依刑事訴訟法第273條之1第1項、第299條第1項前
段，判決如主文。
本案經檢察官邱文中提起公訴，檢察官蕭佩珊到庭執行職務。
中    華    民    國   111    年    3     月    25    日
                  刑事審查庭  法  官  陳俐文
以上正本證明與原本無異。
如不服本判決應於收受判決後20日內向本院提出上訴書狀，並應
敘述具體理由。其未敘述上訴理由者，應於上訴期間屆滿後20日
內向本院補提理由書(均須按他造當事人之人數附繕本)「切勿逕
送上級法院」。 
　　　　　　　　　　　　　　　書記官　陳俐蓉　　　　　　
中　　華　　民　　國　　111 　年　　3 　　月　　25　　日
修正前中華民國刑法第185條之3
駕駛動力交通工具而有下列情形之一者，處2年以下有期徒刑，
得併科20萬元以下罰金：
一、吐氣所含酒精濃度達每公升零點二五毫克或血液中酒精濃度
    達百分之零點零五以上。
二、有前款以外之其他情事足認服用酒類或其他相類之物，致不
    能安全駕駛。
三、服用毒品、麻醉藥品或其他相類之物，致不能安全駕駛。
因而致人於死者，處3年以上10年以下有期徒刑，得併科2百萬元
以下罰金；致重傷者，處1年以上7年以下有期徒刑，得併科1百
萬元以下罰金。
曾犯本條或陸海空軍刑法第54條之罪，經有罪判決確定或經緩起
訴處分確定，於十年內再犯第1項之罪因而致人於死者，處無期
徒刑或5年以上有期徒刑，得併科3百萬元以下罰金；致重傷者，
處3年以上10年以下有期徒刑，得併科2百萬元以下罰金。